【裁判字號】    89,交上易,4
【裁判日期】    890216
【裁判案由】    過失傷害
【裁判全文】
臺灣高等法院高雄分院刑事判決                      八十九年度交上易字第四號
    上  訴  人  乙○○
    即 自訴 人
    代  理  人  蕭涴云
    被      告  甲○○
右上訴人因被告過失傷害案件，不服臺灣高雄地方法院八十八年度交自字第三十二號
中華民國八十八年十一月二十三日第一審判決，提起上訴，本院判決如左：
      主  文
上訴駁回。
甲○○緩刑參年。
      事  實
一、甲○○考領有普通小型車駕駛執照，於民國八十八年九月十六日下午，駕駛車牌
    號碼：ＷＢ─七九五七號自用小客車，沿高雄市○○區○○路快車道，由北往南
    方向行駛，於同日下午五時四十分許，行經該路與重義路無號誌交岔路口前時，
    本應注意汽車駕駛人行經無號誌交岔路口應減速慢行，作隨時停車之準備，並應
    注意車前狀況，隨時採取必要之安全措施，以避免危險之發生，而當時天氣晴天
    ，日間自然光線，柏油路面平直，並無障礙物或其他缺陷，且依其智識、能力亦
    無不能注意之情事，詎甲○○竟疏未注意，貿然以時速四十公里之速度駛越該交
    岔路口，且又疏未注意車前狀況，適有行至無號誌交岔路口左方車未讓右方車先
    行，且亦疏未注意車前狀況，由乙○○（考領有重型機車駕駛執照，且有配戴安
    全帽）駕駛之車牌號碼：ＰＵＵ─五七一號重型機車，沿重義路由東向西行至該
    交岔路口處，甲○○見狀煞避不及，致其駕駛自小客車左前方車頭（保險桿）撞
    擊乙○○駕駛之機車右後側車身，使乙○○於遭受撞擊人車倒地後，因而受有頭
    部右側裂傷及身體、四肢多處擦傷之傷害。甲○○於肇事後，犯罪未被發覺前，
    即主動向前往現場處理之高雄市政府警察局交通大隊第七分隊警員林清枝自首，
    並坦承肇事接受裁判。
二、案經乙○○向臺灣高雄地方法院提起過失傷害刑事自訴。
      理  由
一、右揭事實業據被告甲○○坦承不諱，核與上訴人即自訴人乙○○於調查暨代理人
    蕭涴云於審理時指述之情節相符，並有高雄市政府警察局交通大隊第七分隊警員
    製作之道路交通事故調查報告表一份、交通事故現場談話紀錄表二份、肇事現場
    及車損照片五幀在卷可稽；而上訴人即自訴人乙○○因本件車禍事故受有前開傷
    害之事實，則有高雄榮民總醫院驗傷診斷證明書一份附卷足佐，被告上開自白，
    自堪信為真實。
二、按汽車駕駛人駕車行經無號誌交岔路口時應減速慢行，作隨時停車之準備，並應
    注意車前狀況，隨時採取必要之安全措施，以避免危險之發生，道路交通安全規
    則第九十三條第一項第四款及第九十四條第三項分別定有明文，被告既考領有普
    通小型車駕駛執照，理應知悉甚詳，自難諉為不知。而發生車禍當時天氣晴天，
    日間自然光線，柏油路面平直，並無障礙物或其他缺陷，已據被告供明在卷（因
    警員至現場處理時天色已轉暗，故上開道路交通事故調查報告表記載「天候陰天
    ，夜間有照明」），且依其智識、能力，亦無不能注意之情事，詎被告竟疏未注
    意，貿然以時速四十公里之速度駛越該交岔路口，且又疏未注意車前狀，致撞擊
    上訴人即自訴人乙○○駕駛之機車而肇事，其駕車行為顯有過失，灼然甚明。雖
    本件上訴人即自訴人乙○○行經無號誌交岔路口左方車未讓右方車先行，且亦疏
    未注意車前狀況，就本件車禍事故之發生與有過失（參照道路交通安全規則第一
    百零二條第一項第二款及第九十四條第三項），惟此仍不能卸免被告過失罪責。
    而上訴人即自訴人乙○○確因本件車禍事故受有前開傷害之事實，則有前揭高雄
    榮民總醫院驗傷診斷證明書一份附卷足佐，是被告未盡其前開注意義務，肇事致
    上訴人即自訴人乙○○受有前開傷害，兩者間顯有相當因果關係。本件事證已甚
    明確，被告前揭過失傷害犯行，足堪認定。
三、本件被告甲○○因駕車過失撞傷他人，核其所為，係犯刑法第二百八十四條第一
    項前段之普通過失傷害罪。而被告於肇事後，犯罪未被發覺前，即主動向至現場
    處理之高雄市政府警察局交通大隊第七分隊警員林清枝自首，並坦承肇事接受裁
    判一節，有職務報告書一份在卷可稽，堪認合乎自首之要件，應依刑法第六十二
    條前段規定，減輕其刑。
四、原審引用刑法第二百八十四條第一項前段、第六十二條前段、第四十一條、罰金
    罰鍰提高標準條例第一條前段、第二條之規定，並審酌被告行經無號誌交岔路口
    未減速慢行，且又疏未注意車前狀況而肇事，致自訴人受有前開傷害，惟犯後坦
    承犯行，態度尚稱良好，及上訴人即自訴人乙○○行經無號誌交岔路口，左方未
    讓右方車先行，且亦疏未注意車前狀況，就本件車禍事故之發生與有過失等一切
    情狀，量處拘役四十日，並諭知易科罰金之折算標準。其認事用法均無違誤，量
    刑亦甚允當。上訴人即自訴人乙○○之上訴，即無理由，應予駁回。惟念被告甲
    ○○未曾受有期徒刑以上刑之宣告，有本院被告全國前案紀錄表、原審法院被告
    院內索引卡紙錄表及臺灣高雄地方法院檢察署檢察官刑案資料查註紀錄表各一紙
    在卷可稽，素行良好，被告甲○○已與乙○○達成和解，被告願賠償乙○○新臺
    幣（下同）七萬元，有和解筆錄一紙附於本院卷內為證，且被告已於本院審理時
    當庭交付四萬元予代理人蕭涴云（其餘三萬元則依約定應分別於八十九年三月二
    日、同年四月二日、同年五月二日各給付一萬元），又蕭涴云復於本院審理時當
    庭表示願意原諒被告，況被告僅二十七歲，年紀尚輕，前程遠大，本院再參以被
    告經本件審判程序，身、心已受相當之折磨、處罰，被告於經此次罪刑之宣告後
    ，應知所警惕，更應謹慎小心，而無再犯之虞，因認前開對被告宣告之刑，以暫
    不執行為適當，爰對被告併予宣告緩刑三年。
據上論斷，應依刑事訴訟法第三百六十八條、刑法第七十四條第一款，判決如主文。
中    華    民    國     八十九     年       二       月     十六   日
                              臺灣高等法院高雄分院刑事第五庭
                                  審判長法官  吳水木
                                        法官  惠光霞
                                        法官  陳朱貴
右正本證明與原本無異。
不得上訴。
                                      書記官  洪梅枝
中    華    民    國     八十九     年       二       月    十八    日
附錄本判決論罪科刑之法條：
刑法二百八十四條第一項前段：
因過失傷害人者，處六月以下有期徒刑、拘役或五百元以下罰金。
                                                                    Ｊ


司法院資訊處製作；財團法人民間司法改革基金會備份。
